【裁判字號】    97,家聲,276
【裁判日期】    970923
【裁判案由】    遺產管理人管理費用
【裁判全文】
臺灣臺南地方法院民事裁定             97年度家聲字第276號
聲  請  人  財政部國有財產局臺灣南區辦事處臺南分處
法定代理人  乙○○
上列聲請人聲請酌定遺產管理人報酬事件，本院裁定如下：
    主      文
聲請人財政部國有財產局臺灣南區辦事處臺南分處得請求代為管
理被繼承人甲○○遺產之報酬合計為新臺幣壹萬玖仟壹佰零貳元
。
聲請程序費用新臺幣伍佰元由被繼承人甲○○之遺產負擔。
    理      由
一、本件聲請意旨略以：聲請人據本院97年度財管字第25號民事
    裁定選任為被繼承人甲○○之遺產管理人確定。聲請人即盡
    遺產管理人之職責，依民法第1179條之規定搜尋其遺產，得
    知卓君遺有坐落於臺南市○區○○段687、687-1地號土地及
    臺南縣新營市○○段867、872、874、909地號土地、同段41
    7建號建物，其中臺南縣新營市○○段867、872、874、909
    地號土地及同段417建號建物經債權人京城商業銀行股份有
    限公司聲請本院民事執行處97年度執字第50059號返還借款
    強制執行事件查封拍賣。本遺產管理案業經本院97年度家催
    字第107號家事裁定准予公示催告，催告期間尚未屆滿，惟
    其債權人已聲請本院民事執行處拍賣卓君遺產，聲請人就管
    理職務之報酬依法得以參與分配，確有請求裁定遺產管理人
    報酬之實益及必要。依據民法第1183條規定，遺產管理人得
    請求報酬，其數額由親屬會議按其勞力及其與被繼承人之關
    係酌定之。惟被繼承人無親屬會議可資酌定報酬數額，茲依
    財政部頒訂「代管無人承認繼承遺產作業要點」第14點第(3)
    款規定：「管理報酬，應依民法第1183條規定，聲請法院酌
    定，並請優先分配，其請求標準，不得低於孳息收入部分10
    分之3及遺產現值100分之1」，經查被繼承人甲○○遺產總
    計新台幣（下同）1,910,200元整。其上揭不動產總值係依
    據本院民事執行處97年度執字第50059號返還借款強制執行
    事件不動產鑑價成果及土地公告現值；因而，管理報酬按遺
    產價值100分之1核算，計為19,102元，故請求核准報酬19,
    102元等語。
二、經查：聲請人主張上開事實，業據提出本院97年度財管字第
    25號民事裁定影本1件、裁定確定證明書影本1份、上開土地
    及建物之土地建物查詢資料影本共7份、本院97年度家催字
    第107號裁定、本院民事執行處97年9月8日南院龍97執源字
    第50059號函及所附不動產估價報告書影本1份、遺產管理報
    酬計算表1份為證，堪認為實在，則被繼承人之遺產合計為
    1,910,200元，聲請人請求19,102元之報酬，於法核無不合
    ，應予准許。
三、依非訟事件法第157條，裁定如主文。
中    華    民    國    97    年    9     月    23    日
                  家事法庭法  官    楊佳祥
右為正本係照原本作成。
如對本裁定抗告須於裁定送達後10日內向本院提出抗告狀，並應
繳納抗告費新臺幣1000元。
中    華    民    國    97    年    9     月    23    日
                           書記官   葉芳如


司法院資訊處製作；財團法人民間司法改革基金會備份。
